最高法院刑事裁定　　　　　　　　　　111年度台抗字第153號
抗　告　人　YEONG KIEN TACK（中文名：楊金達）



上列抗告人因加重詐欺等罪案件，不服臺灣高等法院中華民國11
0年12月15日定應執行刑之裁定（110年度聲字第4577號），提起
抗告，本院裁定如下：
    主  文                                                                
抗告駁回。                                                                          
    理  由                                                                
一、裁判確定前犯數罪者，併合處罰之。又數罪併罰，分別宣告
    其罪之刑，其宣告多數有期徒刑者，於各刑中之最長期以上
    ，各刑合併之刑期以下，定其應執行之刑期，但不得逾30年
    ，刑法第50條第1項前段及第51條第5款分別規定甚明。又執
    行刑之量定，係法院自由裁量之職權，倘其所酌定之執行刑
    ，並未違背刑法第51條各款規定所定之方法或範圍及刑事訴
    訟法第370 條所規定之不利益變更禁止原則（即法律之外部
    性界限），亦無明顯違背公平、比例原則或整體法律秩序之
    理念（即法律之內部性界限）者，即不得任意指為違法或不
    當。
二、抗告理由略以：觀察其他法院定應執行刑之案件可知，其他
    法院對於竊盜、恐嚇、詐欺等案件，定應執行刑之刑度均減
    少甚多，抗告人YEONG KIEN TACK （中文名：楊金達）同為
    馬來西亞籍之友人，所犯35罪詐欺罪行，數罪併罰之刑期為
    53年10月，臺灣高雄地方法院定應執行刑僅為有期徒刑7年2
    月；而抗告人數罪併罰刑期合計為31年，應執行刑卻為有期
    徒刑11年，明顯較長。又抗告人所犯各罪之目的、動機、手
    段幾乎相同，犯罪時間也相當接近，可視為連續行為，原裁
    定並未就抗告人犯罪之整體狀態、人格特性、犯罪目的、動
    機、手段、犯後態度、所生危害及抗告人為外籍人士，僅是
    為了幫友人提款賺取日薪新臺幣2 千元，即裁定11年之刑期
    ，實屬過重，且難謂與內部性界限之法律目的及罪刑之公平
    性無違。請給予抗告人一個合情合理之評價，並符合抗告人
    對臺灣司法公正性之期待，以彰顯法紀維護公義。
三、經查：原裁定敘明抗告人犯如其附表（下稱附表）各罪刑皆
    已確定在案，且為裁判確定前所犯，茲檢察官聲請定應執行
    刑，經審核認為正當，爰考量法律之外部性及內部性界限、
    各罪間之關係（侵害法益、罪質差異、時空密接及獨立程度
    ）等因素，暨抗告人書面陳述意見後，定其應執行有期徒刑
    11年。經核抗告人附表所犯各刑最長刑度為編號10之有期徒
    刑1年8月，附表各編號合併其已定應執行刑之總和為有期徒
    刑16年10月（即5 年4月+6年+1年8月+1年4月+2年6月），再
    審酌抗告人附表各罪之犯行類型與詐欺犯罪有關，所犯附表
    共29罪之期間約2 個月，其於短時間內犯下多項重罪，已可
    反應抗告人之法敵對性格不低，又附表編號1 至13及編號24
    至29各罪業經定應執行刑，所定之應執行刑，已大幅低於各
    罪刑之合併刑期上限，足認該次所定應執行刑，業已依刑法
    第51條第5 款規定之限制加重原則，參酌個案情節及刑罰邊
    際效應遞減、抗告人復歸社會可能性等考量因子而為決定，
    於本件再定其應執行刑時，倘再賦予上開因子較重之評價，
    而予抗告人更輕之應執行刑，顯不能反應抗告人之罪責，難
    達矯正之效。從而，原裁定定刑裁量權之行使與結論，尚未
    違背定刑外部性界限與內部性界限，亦無裁量權濫用之情形
    ，難認違反公平正義原則及比例原則。又他案之量刑及定應
    執行刑，因個案情節不同，難以比附援引，本件自無從引用
    他案酌定應執行刑之比例，作為原裁定是否適法之判斷基準
    。抗告意旨徒憑己意，泛稱原裁定量刑過重，就其定應執行
    刑裁量權之適法行使，漫事指摘，核無理由，應予駁回。
四、依刑事訴訟法第412條，作成本裁定。
中    華    民    國   111    年    1     月    20    日
                  刑事第三庭審判長法  官  徐  昌  錦  
                                  法  官  林  恆  吉  
                                  法  官  周  政  達  
                                  法  官  林  海  祥  
                                  法  官  侯  廷  昌  
本件正本證明與原本無異
                                  書記官
中    華    民    國   111    年    1     月    27    日